【裁判字號】    97,訴,3388
【裁判日期】    970910
【裁判案由】    毒品危害防制條例
【裁判全文】
臺灣臺中地方法院刑事判決              97年度訴字第3388號
公  訴  人  臺灣臺中地方法院檢察署檢察官
被      告  甲○○
                    （現另案在臺灣臺中監獄執行中）
上列被告因毒品危害防制條例案件，經檢察官提起公訴（九十七
年度毒偵字第三六九八號），被告於準備程序就被訴事實為有罪
之陳述，本院合議庭裁定由受命法官獨任進行簡式審判程序，並
予判決如下：
    主    文
甲○○施用第一級毒品，累犯，處有期徒刑拾壹月。
    犯罪事實
一、甲○○前於民國九十五年間，曾因竊盜及施用毒品案件，經
    本院以九十六年度易字第三三二號判處有期徒刑八月、七月
    ，並定應執行刑為有期徒刑一年二月確定，嗣且經裁定減刑
    暨定應執行刑為有期徒刑七月確定；其於九十六年間，復因
    施用毒品案件，經本院以九十六年度訴字第一六０七號判處
    有期徒刑九月確定，後並經裁定減刑為有期徒刑四月又十五
    日確定；另於九十六年間，再因施用毒品案件，經本院以九
    十六年度中簡字第二四九四號判處有期徒刑四月，並減為有
    期徒刑二月確定，後此案且與前揭同年所犯之施用毒品案件
    所處有期徒刑四月又十五日定應執行刑為有期徒刑六月；嗣
    二案經接續為執行，其入監執行後，於九十七年二月五日因
    縮短刑期假釋付保護管束出監，甫在九十七年二月十四日因
    假釋期滿未經撤銷視為執行完畢；甲○○前於九十二年間，
    即曾因施用毒品案件，經法院裁定送觀察勒戒後，認無繼續
    施用毒品之傾向，而由臺灣臺中地方法院檢察署檢察官於九
    十二年十一月五日以九十二年度毒偵字第三０六二號為不起
    訴處分確定（觀察勒戒執行至九十二年十一月三日完畢釋放
    ）；詎甲○○猶不知戒絕，其明知毒品海洛因業經公告列為
    毒品危害防制條例之第一級毒品，不得非法持有、施用，因
    未戒除施用毒品海洛因之惡習，猶於上開觀察勒戒執行完畢
    後之五年內，復基於施用第一級毒品海洛因之行為決意，於
    九十七年六月五日上午七時許，在臺中縣大肚鄉○○路旁之
    稻田內隱蔽處，以將微量毒品海洛因混入礦泉水稀釋後，注
    入注射針筒內，再以注射針筒注射血管之方式，施用毒品海
    洛因一次。嗣甲○○於同年月六日十六時四十分許，與友人
    陳明傳共同騎乘機車行經臺中縣清水鎮○○○街六二號前，
    因形跡可疑而為警攔檢查獲，甲○○且經員警徵得其同意後
    ，採集尿液送請鑑驗，因嗎啡（毒品海洛因之代謝物）呈現
    陽性反應，始由警進而查悉上情。
二、案經臺中縣警察局清水分局報請臺灣臺中地方法院檢察署檢
    察官偵查起訴。
    理    由
一、上開犯罪事實，業經被告甲○○於本院訊問時坦認不諱，而
    被告為警查獲後所採取之尿液，經送請中山醫學大學附設醫
    院檢驗科藥物檢測中心檢驗結果，嗎啡（毒品海洛因之代謝
    物）係呈現陽性反應，有該中心出具之尿液檢驗報告一份附
    卷可稽（見警卷第一０頁），足見被告上開自白，確與客觀
    事實相符，堪予採認。另被告前於九十二年間，即曾因施用
    毒品案件，經法院裁定送觀察勒戒後，認無繼續施用毒品之
    傾向，而由臺灣臺中地方法院檢察署檢察官於九十二年十一
    月五日以九十二年度毒偵字第三０六二號為不起訴處分確定
    （觀察勒戒執行至九十二年十一月三日完畢釋放），此有臺
    灣高等法院被告前案紀錄表及臺灣臺中地方法院檢察署全國
    施用毒品案件紀錄表在卷可查，是被告確有於觀察勒戒執行
    完畢後，五年內復行施用毒品之罪行。綜此，本件事證已臻
    明確，被告施用毒品海洛因之犯行洵堪認定。
二、按海洛因係屬毒品危害防制條例第二條第二項第一款所指之
    第一級毒品，核被告甲○○所為，係犯毒品危害防制條例第
    十條第一項之施用第一級毒品罪。被告施用前持有毒品海洛
    因之低度行為，應為其施用第一級毒品之高度行為所吸收，
    不另論罪。另被告有如前揭犯罪事實欄所述之經有期徒刑宣
    告及執行完畢之情形，有前開臺灣高等法院被告前案紀錄表
    附卷可稽，其於有期徒刑執行完畢後五年以內，故意再犯本
    件為有期徒刑以上之罪，構成累犯，應依刑法第四十七條第
    一項規定加重其刑。爰審酌被告前已因施用毒品犯行經觀察
    勒戒及徒刑之執行，竟仍故態復萌，復行施用毒品不輟，無
    視於毒品對於自身健康之戕害及國家對於杜絕毒品犯罪之禁
    令；惟衡酌施用毒品係屬自戕行為，被告犯罪手段尚屬平和
    ，亦未因此而危害他人，所生損害尚非鉅大，而被告犯後於
    本院審理時坦承犯行，尚見悔意之犯罪後態度，暨施用毒品
    者均有相當程度之成癮性及心理依賴，其犯罪心態與一般刑
    事犯罪之本質並不相同，應側重適當之醫學治療及心理矯治
    為宜等一切情狀，量處如主文所示之刑。
據上論斷，應依刑事訴訟法第二百七十三條之一第一項、第二百
九十九條第一項前段，毒品危害防制條例第十條第一項，刑法第
十一條前段、第四十七條第一項，判決如主文。
本案經檢察官王怡菁到庭執行職務。
中    華    民    國    97    年    9     月    10    日
                  刑事第三庭  法  官  陳思成
上正本證明與原本無異。
如不服本判決，應於收受送達後10日內向本院提出上訴書狀（應
敘述具體理由並附繕本）。
上訴書狀如未敘述理由，應於上訴期間屆滿後20日內補提理由書
於本院。
                              書記官  吳詩琳
中    華    民    國    97    年    9     月    10    日
附錄論罪科刑法條
毒品危害防制條例第十條第一項
施用第一級毒品者，處六月以上五年以下有期徒刑。


司法院資訊處製作；財團法人民間司法改革基金會備份。
